臺灣臺中地方法院民事判決　94年度重訴字第252號
原　　　告　甲○○
被　　　告　乙○○
上列當事人間請求損害賠償事件，由本院沙鹿簡易庭移送前來（
94年度沙簡附民字第8號），經於中華民國94年7月14日言詞辯論
終結，判決如下：
    主      文
被告應給付原告新臺幣壹拾伍萬元，及自民國九十四年四月三十
日起至清償日止，按週年利率百分之五計算之利息。
原告其餘之訴駁回。
訴訟費用由被告負擔五百分之一，餘由原告負擔。
本判決原告勝訴部分得假執行。
原告其餘假執行之聲請駁回。
    事實及理由
壹、兩造爭執要旨：
一、原告起訴主張：兩造係朋友關係，民國93年12月4日零時30
    分許，在臺中市○○區○○路「福華飯店」對面路旁，原告
    所駕駛之汽車內相擁躺臥聊天，嗣後發生口角，原告遂欲起
    身，被告竟以雙手勒住原告頸部不讓原告離去，致原告頸部
    淤傷，而原告遭被告勒住頸部時，面臨死亡的恐懼，無法呼
    吸，痛苦不堪，且原告因驚嚇、恐懼，非但無法入睡，且其
    後數日惡夢連連、常半夜驚醒，喉嚨亦痛得不能吞嚥，無法
    進食，連喝水都疼痛不已，聲帶水腫不能正常發音，原告身
    體及精神受到極大創傷，爰提起本訴，請求被告賠償原告新
    台幣（下同）1億元慰撫金等語。並聲明：(1)被告應給付原
    告1億元，及自起訴狀繕本送達翌日即94年4月30日起至清償
    日止，按週年利率5%計算之利息；(2)願供擔保，請准宣告假
    執行。
二、被告則以：原告主張之慰撫金過高等語資為抗辯。並聲明：
    判決駁回原告之訴。
貳、兩造不爭執之事實：
一、被告有於93年12月4日零時30分許，在臺中市○○區○○路
    「福華飯店」對面路旁，原告所駕駛之汽車內以雙手勒住原
     告頸部，致原告受有頸部淤傷之傷害。
二、被告前曾借予原告6萬元，本件事故發生後並曾賠償原告4
    萬元損害，兩造同意於本事件自原告得主張之損害額中予以
    抵銷及扣除。
    上述事實，本院採為判決之基礎。
參、本件經整理爭點後，確認兩造之爭點如下：
    原告可得請求之慰撫金是否過高？
肆、得心證之理由：
一、因故意或過失，不法侵害他人之權利者，負損害賠償責任；
    不法侵害他人之身體、健康、名譽、自由、信用、隱私、貞
    操，或不法侵害其他人格法益而情節重大者，被害人雖非財
    產上之損害，亦得請求賠償相當之金額，民法第184條第1項
    前段、第195條第1項分別定有明文。非財產上損害之慰撫金
    數額，究竟若干為適當，應斟酌兩造身分、地位、經濟狀況
    、加害程度及其他各種情形，俾為審判之依據（最高法院86
    年度台上字第511號、第3537號判決意旨參照）。
二、被告既在前揭時地以雙手勒住原告頸部，致原告受有頸部淤
    傷之傷害，自係故意不法侵害原告之身體，應可認定，是原
    告若因之受有非財產上之損害，自得依上開侵權行為之法則
    請求被告予以相當之賠償。原告在遭被告勒頸當時及其後相
    當時日，精神上受有痛苦，不言可諭，原告主張被告應賠償
    其慰撫金，洵屬有據。而原告為東海大學哲學系畢業，之前
    擔任護士，現任職外籍新娘仲介，薪資不固定，已離婚，育
    有二名子女，由前夫扶養，名下無不動產；被告則係致用中
    學汽車修護科畢業，任擔業務員，平均收入每月五、六萬元
    ，未婚，名下有6筆不動產，除分據兩造陳明外，並有本院
    調取之財產所得調卷名細表在卷可佐。本院審酌被告係一時
    感情衝動失慮致侵害原告（參本院調取之台灣台中地方法院
    檢察署93年度偵字第22003號偵查卷宗、本院沙鹿簡易庭94
    年度沙簡字第208號、本院刑事庭94年度沙簡上字第357號刑
    事卷宗內兩造之陳述）；兼衡及原告所可能受之精神痛苦程
    度、兩造之前揭身分、地位、經濟狀況等一切情狀，認原告
    請求1億元慰撫金，應屬過高，應核減至25萬元為適當，原
    告逾此數額之慰撫金請求，尚難採憑。
三、原告本得對被告主張之慰撫金固為25萬元，惟在抵銷、扣除
    被告前借予原告之6萬元及賠償原告之4萬元損害後，原告尚
    得請求被告賠償之數額應為15萬元，從而，原告本於侵權行
    為之法則，訴請被告給付上開金額及自起訴狀繕本送達翌日
    即94年4月30日起至清償日止，按週年利率5%計算之利息，
    為有理由，應予准許，逾此範圍之請求即非正當，為無理由
    ，應予駁回。
四、本判決原告勝訴部分係所命給付金額未逾50萬元之判決，依
    民事訴訟法第389條第1項第5款規定，應依職權宣告假執行
    ，至原告敗訴部分，因其假執行之聲請已失所附麗，應予駁
    回。
伍、本件事實已臻明確，兩造其餘攻擊防禦及證據調查，均與本
    案之判斷不生影響，自勿庸一一審酌論列，併此敘明。
據上論結，本件原告之訴為一部有理由，一部無理由，依民事訴
訟法第79條、第389條第1項第5款，判決如主文。
中　　華　　民　　國　　94　　年　　7　　月　　29　　日
                  民事第二庭    法  官  劉長宜
正本係照原本作成。
如對本判決上訴，須於判決送達後20日內向本院提出上訴狀。
中　　華　　民　　國　　94　　年　　7　　月　  29  　日
                                書記官
